臺灣高等法院刑事裁定　　　　　　　　　　　　　　　九十一年度聲再字第九九號
　　再審聲請人
　　即受判決人 丙○○
　　被　　　告 甲○○○
　　　　　　　 乙○○
右列聲請人因被告傷害等案件，對於本院九十一年度上易字第二一號中華民國九十一
年二月十九日確定判決（臺灣板橋地方法院九十年度易字第二六二一號、臺灣板橋地
方法院檢察署九十年度偵字第四一三五號、第九三二三號），聲請再審，本院裁定如
左：
    主  文
再審之聲請駁回。
    理  由
一、聲請意旨略以：同案被告乙○○、甲○○○夫妻在聲請人質問下罪狀全都默認，
    且聲請人在一、二審已提出人證張金掬、物證診斷書一張、一袋狗毛、斷天線一
    捲錄音帶、醫療費收據、書狀累計十二本共一二九張數萬字等皆用以證明同案被
    告乙○○、甲○○○之犯行。然一、二審法官皆不讓其詳述案情，無視刑事訴訟
    法第二百六十七條規定：「檢察官就犯罪事實一部起訴者，其效力及於全部」，
    此規定是說起訴書中沒有提到的罪項也是要問辦的，而法官除了傷害部分卻不願
    意讓聲請人說清楚。又聲請人手持掃帚單，憑那女的是傷害不到我的。她為什麼
    毫髮未損？我卻頭、眼、臉頰等傷痕累累？同案被告乙○○如過沒有抓住聲請人
    之手是不可能發生這種結果。又簡進財、吳維琛有默認夥同另兩名男子到聲請人
    家恐嚇撤銷告訴，且亦默認要來作偽證，法官為何不敢讓他們與聲請人對質？再
    者聲請人在公梯內掙脫乙○○雙手後快速衝回家，他隨後追至抓起放在聲請人門
    前之交通錘就打向站在門牆的聲請人，甲○○○緊接著撿起放在公梯邊之磚塊丟
    向站在門牆的聲請人，這一幕都被證人張金掬看得一清二楚，法官卻不採，也不
    敢讓我們六個人做正面對質，這樣審判能算數嗎？如果還有青天，請還原真相，
    為此聲請再審云云。
二、按有罪判決確定後，有左列情形之一者，為受判決人之利益，得聲請再審：一、
    原判決所憑之證物以證明其為偽造或變造者。二、原判決所憑之證言、鑑定或通
    譯已證明其為虛偽者。三、受有罪判決之人已證明其係被誣告者。四、原判決所
    憑之通常法院或特別法院之裁判已經確定裁判變更者。四、參與判決之法官因該
    案件犯職務上之罪已經證明者。五、因發現確實之新證據，足認受有罪判決之人
    應受無罪、免訴、免刑或輕於原判決所認之罪名者，此為刑事訴訟法第四百二十
    條所明文。又刑事訴訟法第四百二十一條規定：不得上訴第三審法院之案件，除
    前條規定外，其經第二審確定之有罪判決，如就足以影響判決之重要證物漏未審
    酌者，亦得為受判決人之利益聲請再審。
三、經查：本件聲請人具狀聲請再審，並無具體指出引用何條項聲請再審，觀之其聲
    請意旨，皆不合於前揭刑事訴訟法第四百二十條第一項所定情形之一之規定。其
    所提出之人證、物證（錄音帶、相片）等均已於原判決之法院提出並加以審酌，
    本院原確定判決事實及理由第三項並敘明，聲請人丙○○確有公然以台語「幹你
    娘」辱罵乙○○之犯行，除經告訴人乙○○指訴明確外，並經目擊證人吳維琛、
    簡進財分別於偵查及原審中證述綦詳（偵查卷第十九頁、原審卷第六七頁、六八
    頁），且聲請人丙○○對當時曾為此向乙○○道歉乙節亦不諱言，並已一一論述
    ，本件聲請人所舉聲請再審之理由，乃憑其個人主觀意見對於原判決認定事實之
    爭執，此外聲請人又未提出有何足以影響於判決之重要證據漏未審酌之情事，則
    聲請人所舉再審之理由，核與上引法條所定無一相符，應認為無再審理由。
四、次按為受刑人或被告不利益起見，得提起再審者，應以管轄法院之檢察官及自訴
    人為限，此在刑事訴訟法第四百二十八條第一項規定至為明瞭。本件聲請人係立
    於告訴人地位，又非自訴人，依法自無為被告甲○○○、乙○○不利益提起再審
    之權，乃遽向本院提起再審，其程序顯屬違背規定。
五、爰依刑事訴訟法第四百三十三條、第四百三十四條第一項，裁定如主文。
中      華      民      國        九十一    年    三    月    二十八    日
                              臺灣高等法院刑事第六庭
                                  審判長法  官  陳  春  秋
                                        法  官  王  麗  莉
                                        法  官  徐  培  元
右正本證明與原本無異。
不得抗告。
                                        書記官  陳  建  邦
中      華      民      國      九十一   年    四     月       二      日
